【裁判字號】    90,自,268
【裁判日期】    900828
【裁判案由】    詐欺
【裁判全文】
臺灣板橋地方法院刑事裁定                            九十年度自字第二六八號
    自  訴  人  安立交通企業有限公司
    代  表  人  甲○○
    自訴代理人  乙○○
    被      告  丙○○
右列被告因詐欺案件，經自訴人提起自訴，本院裁定如左：
    主  文
自訴駁回。
    理  由
一、按法院或受命法官於自訴案件第一次審判期日前訊問及調查結果，如認為案件有
    刑事訴訟法第二百五十二條至第二百五十四條之情形者，得以裁定駁回其自訴，
    同法第三百二十六條第三項定有明文。
二、本件自訴意旨略稱：被告丙○○以不實之居住地向自訴人安立交通企業有限公司
    （以下簡稱安立公司）之負責人甲○○稱要辦理「跑送車」，隨即辦妥租送契約
    ，但被告並未按契約遵行，後於九十年一月十六日遭自訴人安立公司收回車輛，
    但被告實際只想擁有車號３Ａ─四一三號營業小客車後可不繳租金，隨即請求被
    告母親莊森（住同址）再三保證，如有延遲付款，其母一定負責後，續駕車號３
    Ａ─四一三號營業小客車外出。被告外出後即不再返回自訴人處繳錢，也搬離板
    橋市○○路地址，僅其母莊森有聯絡，但自訴人前去板橋市○○路地址找其母莊
    森，其母也表示不再負責，被告兄弟均再三抱怨被告如此已非一次二次，故勸自
    訴人儘早提出告訴，以免損失慘重，自訴人始知被告為求得手車輛，駕駛霸王車
    ，自訴人至今已有五、六萬元未收，因認被告丙○○涉犯刑法第三百三十九條第
    一項詐欺取財罪嫌，為此提起自訴云云。
三、訊據被告丙○○固坦承向自訴人租用車號３Ａ─四一三號營業小客車，惟堅決否
    認有何詐欺犯行，堅稱：該車租金伊都一直有再繳，都是用匯款的方式，最後一
    次付款是九十年七月十三日，因最近半年生意不好，所以才有欠款，九十年一月
    間自訴人要收回車子，當時伊母親有繳付一萬八千元予自訴人，伊繼續租用該車
    ，共僅欠四萬五千元而已等語。
四、本院經查：
（一）本件自訴人安立公司與被告丙○○雙方就車號３Ａ─四一三號營業小客車間係
      屬於俗稱之「租送計程車」情形，此為自訴狀所載明，並由自訴代理人乙○○
      於本院訊問時所是認（見本院九十年七月三十一日訊問筆錄）。自訴人雖提出
      車輛租約書影本一份為憑，然該份租約之租期係自八十七年七月二十八日起，
      租賃標的為車號Ｂ六─七七０號營業小客車，與本件自訴人自訴狀所載車號３
      Ａ─四一三號營業小客車，顯然不同，而本院質之自訴代理人乙○○關於車號
      ３Ａ─四一三號營業小客車究竟係何時所出租，自訴代理人乙○○答稱：「原
      來的Ｂ六─七七０號營業小客車於八十九年九月三十日即因租期屆滿而由被告
      取得所有權。．．．被告租用Ｂ六─七七０號營業小客車之繳款情形都正常。
      故於Ｂ六─七七０號營業小客車於八十九年九月三十日租期屆滿後，才將車號
      ３Ａ─四一三號營業小客車租給被告，但沒有另定租約。．．．九十年一月十
      六日當時收回的車子是３Ａ─四一三號。」等語於卷。又關於被告繳付車號３
      Ａ─四一三號營業小客車租金之情形，自訴代理人乙○○亦陳稱：「被告每次
      都是繳一部分一部分，被告都一直都有在繳，都是用匯款的方式。」，亦有本
      院前開訊問筆錄足徵，及自訴代理人乙○○於本院所提出之被告繳款情形明細
      原本可稽【註：自訴代理人於本院提出整本繳款明細，惟本院命其影印一份提
      出於本院，自訴代理人僅影印其中一小部分資料之影本附卷】。依此足見，被
      告先前即自八十七年七月二十八日起向自訴人租用Ｂ六─七七０號營業小客車
      ，因被告未曾積欠租金，履約情形良好，故自訴人與被告再就車號３Ａ─四一
      三號營業小客車訂立租送契約，且被告始終均有繳付車號３Ａ─四一三號營業
      小客車租金，最後一次付租之匯款時間是九十年七月十三日，亦為自訴代理人
      乙○○所是認，雖未每次匯款均有繳足租金，然始終均有陸續繳付，則難謂被
      告有何對自訴人施用詐術之行為，或自訴人有何陷於錯誤之情形。
（二）又自訴人雖指陳被告係以不實之居住地向自訴人之負責人甲○○表示要辦理跑
      送車，而施用詐術云云。然查，被告丙○○之戶籍係設在台北縣板橋市○○街
      七一巷十號之三４樓，此有法務部戶役政連結作業系統一份在卷可稽，實際則
      居住於台北縣板橋市○○路○段六九巷一號地址，業據被告陳明於卷，且自訴
      人自訴狀上所載被告之送達地址，亦為被告所實際居住之「台北北縣板橋市○○路○段六九巷一號」地址，經本院依該址送達傳票後，亦有被告之母親簽收
      ，此有本院送達回證一份可憑，則被告既告以自訴人其實際居所地址，且自訴
      人亦確曾於該址找尋到被告，並無如自訴人所稱「告以不實住居所」之情事，
      自訴人所指被告以此施用詐術云云，顯非事實。
五、綜上所述，自訴人指稱被告詐欺之情，與事實顯有出入，且無何確切之積極證據
    證明被告有何詐欺故意或行為、或自訴人有何陷於錯誤之情形，尚難遽入被告於
    罪。而自訴人與被告間已達成民事和解，業由自訴代理人及被告於本院陳明，並
    有被告所簽發之本票影本四張附卷可按，本件純係民事糾紛甚明。依照首開說明
    ，本件自訴應予駁回。
據上論結，應依刑事訴訟法第三百二十六條第三項、第二百五十二條第十款，裁定如
主文。
中      華      民      國    九十      年      八      月    二十八    日
                                臺灣板橋地方法院刑事第五庭
                                    法  官  陳  翠  琪
右正本證明與原本無異
如不服本裁定應於送達後五日內向本院提出抗告狀
                                    書記官  曹  秋  冬
中      華      民      國    九十      年      八      月    三十一    日


司法院資訊處製作；財團法人民間司法改革基金會備份。
